臺灣臺中地方法院刑事裁定
111年度撤緩字第248號
聲  請  人  臺灣臺中地方檢察署檢察官
受  刑  人  楊尚錞



上聲請人因受刑人妨害性自主案件（臺灣彰化地方法院108年度
侵簡字第16號），聲請撤銷緩刑之宣告（111年度執聲字第2370
號），本院裁定如下：
    主    文
甲○○之緩刑宣告撤銷。
    理    由
一、聲請意旨略以：受刑人因甲○○因妨害性自主罪，經臺灣彰化
    地方法院於民國108年12月6日以108年度侵簡字第16號（起
    訴案號：108年度撤緩偵字第68號）判處有期徒刑7月，緩刑
    3年，並應依判決附件所載內容履行確定在案。惟受刑人僅
    於109年1月至同年5月賠償5期共新臺幣（下同）2萬5000元
    ，111年1月及5月分別賠償1萬元及1萬5000元，餘至今仍未
    依約履行。受刑人所為，已合於刑法第75條之1第1項第4款
    所定得撤銷緩刑宣告之原因，爰依刑事訴訟法第476條之規
    定聲請撤銷等語。
二、按緩刑之宣告應撤銷者，由受刑人所在地或其最後住所地之
    地方法院檢察官聲請該法院裁定之，刑事訴訟法第476條定
    有明文。又按受緩刑之宣告而有下列情形之一，足認原宣告
    之緩刑難收其預期效果，而有執行刑罰之必要者，得撤銷其
    宣告：緩刑前因故意犯他罪，而在緩刑期內受6月以下有期
    徒刑、拘役或罰金之宣告確定者。緩刑期內因故意犯他罪
    ，而在緩刑期內受6月以下有期徒刑、拘役或罰金之宣告確
    定者。緩刑期內因過失更犯罪，而在緩刑期內受有期徒刑
    之宣告確定者。違反第74條第2項第1款至第8款所定負擔情
    節重大者。前條第2項之規定，於前項第1款至第3款情形亦
    適用之，刑法第75條之1定有明文。上開規定係採用裁量撤
    銷主義，賦予法院撤銷與否之權限，特於該條第1項規定實
    質要件為「足認原宣告之緩刑難收其預期效果，而有執行刑
    罰之必要」，供作審認之標準。而所謂違反第74條第2項第1
    款至第8款所定負擔「情節重大」者，當從受刑人自始是否
    真心願意接受緩刑所附之負擔，或於緩刑期間中是否顯有履
    行負擔之可能而隱匿或處分其財產、故意不履行、無正當事
    由拒絕履行或顯有逃匿之虞等情事而言，考量受刑人未履行
    條件情形，與被害人所受損害間，依比例原則綜合衡酌原宣
    告之緩刑是否難收其預期之效果，而有撤銷緩刑執行刑罰之
    必要。
三、經查：
(一)本件受刑人住所在臺中市○○區○○路0段000號16樓之1，居所
    在臺中市○○區○○路0○00號2樓B12，均位在本院管轄區域內，
    是本院就本件聲請有管轄權，先予敘明。
(二)又受刑人因妨害性自主罪，經臺灣彰化地方法院於108年12
    月6日以108年度侵簡字第16號（起訴案號：108年度撤緩偵
    字第68號）判處有期徒刑7月，緩刑3年，並應依判決附件所
    載內容（即給付甲女及乙女23萬元。給付方式：第1期至第1
    2期按月給付5000元，第1期於109年1月15日前給付，第2期
    至第12期按月於每月15日前給付；第13期起按月於每月15日
    前給付1萬元）履行確定在案；再受刑人另因犯過失致死案
    ，於109年9月30日入監迄110年7月6日縮短刑期假釋出監等
    情，有上開判決書及臺灣高等法院被告前案紀錄表各1份在
    卷可稽。
(三)嗣受刑人有於109年1月22日、2月14日、3月13日、4月15日
    、5月13日各支付5000元，並於臺灣彰化地方檢察署111年5
    月18日訊問時表示：入監前最後1次給付是109年5月13日給
    付5000元，出監後，在111年1月有賠償1萬元，111年5月有
    給付1萬5000元，因為生意一落千丈，銷售不佳，無法賺錢
    償還。會繼續努力賺錢賠償等語，有該署是日執行筆錄、郵
    局帳戶內頁影本、郵政自動櫃員機交易明細表等在卷足憑。
    而除上開履行情形外，受刑人並未再賠償分文乙節，則有本
    院111年10月25日電話紀錄表附卷可佐，足見受刑人並未遵
    照緩刑宣告所附條件履行，已違反刑法第74條第2項第3款所
    定負擔甚明。
(四)本院審酌原判決乃係以受刑人與被害人法定代理人之賠償合
    意內容作為緩刑宣告所附條件，期能兼顧被告免受刑罰執行
    、被害人之損害獲得填補之雙方利益，考量受刑人應已充分
    評估自身資力、能力，而與被害人法定代理人達成合意賠償
    之數額及履行方式，自應信守約定，並如實依期履行。然受
    刑人於另案入監（即109年9月30日）前，即已有數期（即10
    9年6月、7月、8月、9月）未依期履行，出監後亦僅各於111
    年1月給付1萬元，同年5月給付1萬5000元，迄今未再賠償分
    文，則以受刑人賠償情形觀之，扣除在監無期待履行之期間
    ，其已有3度4個月以上未賠償分文，且履行之金額僅4萬500
    0元，不到總賠償金額23萬元之5分之1。縱受刑人如其所述
    因生意不佳，無法每期如數給付賠償款項，其未在監執行期
    間，亦應依其所能盡力還款，並積極主動與被害人法定代理
    人聯繫討論、協調降低分期給付之額度或延期履行，然受刑
    人一再拖延清償餘款，且未提出具體還款計畫，實無從期待
    受刑人日後將依上開緩刑負擔履行，亦難認受刑人有履行緩
    刑負擔之誠意，倘未撤銷緩刑宣告，實難維持原判決緩刑條
    件之公信力，並達成促使受刑人自新、適度填補因其犯罪所
    生損害及保障被害人利益等目的。從而，受刑人漠視此一緩
    刑所定負擔之效力，有故意不履行、無正當事由拒絕履行等
    情，堪認其違反情節重大，原宣告之緩刑難收其預期效果，
    而有執行刑罰之必要。是聲請人依刑法第75條之1第1項第4
    款之規定聲請撤銷緩刑之宣告，經核並無不合，應予准許，
    爰裁定撤銷受刑人所受緩刑之宣告。
四、依刑事訴訟法第476條，裁定如主文。
中　　華　　民　　國　　111 　年　　10　　月　　31　　日
                  刑事第十五庭  法　官　江健鋒
以上正本證明與原本無異。
如不服本裁定，應於送達後5日內向本院提出抗告狀（應附繕本
）。
                                書記官　曾惠雅
中　　華　　民　　國　　111 　年　　11　　月　　 1　　日